【裁判字號】    97,交聲,1851
【裁判日期】    970815
【裁判案由】    違反道路交通管理處罰條例聲明異議
【裁判全文】
臺灣臺北地方法院交通事件裁定        97年度交聲字第1851號
原處分機關  臺北市交通事件裁決所
異  議  人
即受處分人  甲○○
上列受處分人因違反道路交通管理處罰條例案件，對於台北市交
通事件裁決所於中華民國97年6月24日所為之處分（原處分案號
：北市裁二字第裁22-U00000000號）聲明異議，本院裁定如下：
    主  文
異議駁回。
    理  由
一、本件聲明異議意旨略以：伊行經平交道時並無閃光號誌顯示
    ，遮斷器亦未動作，與違規舉發事實不符。同時，在該路段
    右轉進入平交道時，直行路口交通號誌並未連鎖禁止車輛右
    轉，該平交道路口並未設置緩衝緩區，車輛須右轉進入平交
    道後始能發現警示號誌等交通號誌設置之缺失，導致伊須快
    速通過平交道，為此，聲明異議，請求撤銷原處分云云。
二、按汽車駕駛人，駕車在鐵路平交道不遵守看守人員之指示，
    或遮斷器開始放下，或警鈴已響、閃光號誌已顯示，仍強行
    闖越者，處新臺幣（以下同）6,000元以上1,2000元以下罰
    鍰；汽車駕駛人駕駛汽車違反道路交通管理處罰條例第54
    條規定者，除依原條款處罰鍰外，記違規點數3點，並應接
    受道路交通安全講習，道路交通管理處罰條例第54條第1款
    、第63條第1項第3款、第24條第1項第4款分別定有明文。又
    汽車行駛中，駕駛人看到鐵路平交道標誌或標線後，應即將
    速度減低至時速十五公里以下，接近平交道時，應依下列規
    定：一、鐵路平交道設有遮斷器或看守人員管理者，如遮斷
    器已開始放下或看守人員表示停止時，應即暫停，俟遮斷器
    開放或看守人員表示通行後，始得通過。如遮斷器未放下或
    看守人員未表示停止時，仍應看、聽鐵路兩方無火車駛來，
    始得通過。二、鐵路平交道設有警鈴及閃光號誌者，警鈴已
    響，閃光號誌已顯示，駕駛人應暫停俟火車通過後，看、聽
    鐵路兩方確無火車駛來，始得通過。如警鈴未響，閃光號誌
    未顯示，仍應看、聽鐵路兩方無火車駛來，始得通過。三、
    鐵路平交道上無看守人員管理或無遮斷器、警鈴、閃光號誌
    之設備者，駕駛人應在軌道外三至六公尺前暫停、看、聽鐵
    路兩方無火車來時，始得通過。汽車駛至鐵路平交道前，如
    前面有車輛時，應俟前車駛離鐵路平交道適當距離而後車能
    安全通過後，始得通過，道路交通安全規則第104條亦有明
    文。
三、經查，受處分人駕駛車號8908-DV號自小客車行經台北縣鳳
    鳴平交道，於遮斷器開始放下，警鈴已響、閃光號誌已顯示
    時，仍強行闖越平交道之違規事實，業經內政部警政署鐵路
    警察局第一警務段桃園分駐所員警李彥毅當場舉發，此有鐵
    警行字第U00000000號舉發違法道路交通管理事件通知單1紙
    、97年7月9日李彥毅警員填寫之鐵路警察局第一警務段桃園
    分駐所舉發違反道路交通管理事件員警回覆單1紙、內政部
    警政署鐵路警察局第一警務段於97年6月12日以鐵壹警行字
    第0970003763號函及97年7月17日鐵壹警行字第0970004506
    號函回覆台北市交通事件裁決所之函文2份，在卷可稽，且
    經本院勘驗舉證光碟內容，顯示受處分人駕駛車號8908-DV
    號自小客車通過平交道前，閃光號誌已顯示，警示鈴聲已響
    起，用路人皆可聽聞，同時，遮斷器亦已開始放下，惟受處
    分人車輛仍跟隨前方距離三部車距前之小客車加速通過平交
    道，此有勘驗筆錄在卷可稽，市售處分人顯然並未遵守道路
    交通管理處罰條例、道路交通安全規則之事實，已堪認定，
    而受處分人所辯：行經平交道中，無閃光號誌顯示、遮斷器
    未動作，舉發錄影光碟內容與舉發違規事實不符，顯不足採
    ；再者，汽車行駛中，駕駛人看到鐵路平交道標誌或標線後
    ，應即將速度減低至時速15公里以下，接近平交道時，遇有
    警鈴已響，駕駛人應暫停俟火車通過後，看、聽鐵路兩方確
    無火車駛來，始得通過、或遇有設置遮斷器之平交道，如遮
    斷器未放下，仍應看、聽鐵路兩方無火車駛來，始得通過、
    汽車駛至鐵路平交道前，如前面有車輛時，應俟前車駛離鐵
    路平交道適當距離而後車能安全通過後，始得通過等情，為
    道路交通安全規則已明文規定，為所有駕駛人所應具備之基
    礎常識，受處分人辯稱本件直行路口交通號誌並未連鎖禁止
    車輛右轉、平交道路口未設置緩衝區、從光碟錄影內容發現
    該路段號誌設置不明，以致直行車輛無法發現平交道之警示
    燈號誌等語，核與卷內事證不符，不足採信，其駕駛車輛違
    規闖越平交道之行為，事證明確，堪以認定。
四、綜上所述，受處分人確有上揭違反行為，原處分機關依前揭
    道路交通管理處罰條例第54條第1款、第63條第1項第3款、
    第24條第1項第4款及違反道路交通管理事件統一裁罰基準及
    處理細則之規定裁罰，核無違誤，本件受處分人之異議為無
    理由，應予駁回。
五、據上論斷，應依道路交通案件處理辦法第19條，裁定如主文
    。
中    華    民    國    97    年    8     月    15    日
            台灣台北地方法院交通法庭    法  官  蘇嘉豐
以上正本證明與原本無異。
如不服本裁定，應於裁定送達後5日內，向本院提出抗告狀。
                                        書記官  蘇靜紅
中    華    民    國    97    年    8     月    15    日


司法院資訊處製作；財團法人民間司法改革基金會備份。
